---
title: "Regresión lineal simple"
author: "Lino AA Notarantonio (lino@tec.mx)"
date: "`r format(Sys.time(), '%d %B %Y')`"
output: beamer_presentation
toc: false
header-includes:
  - \usepackage{xcolor}
  - \usepackage{hyperref}
  - \newcommand{\rcode}[1]{\textcolor{magenta}{\texttt{#1}}}
---

```{r, echo=FALSE}
options(warn = -1)
```

### Estimación por Mínimos Cuadrados Ordinarios (MCO)

* Se dispone de una muestra aleatoria $(ingreso_i, gasto_i)_{i=1}^N$, $N$ tamaño muestral. 

```{r, out.width="0.7\\linewidth", include=TRUE, fig.align="center", fig.cap=c("Gasto como función del ingreso"), echo=FALSE}
knitr::include_graphics("fig1.pdf")
```

### Estimación por Mínimos Cuadrados Ordinarios (MCO)

1. Estimar el modelo 
\[
  gasto = \beta_0 + \beta_1 ingreso + u
\]
por MCO. 

2. Optimizar la función ($SRC$: suma de residuos cuadrados)
\[
  SRC(\beta_0, \beta_1) = 
    \sum_{i=1}^N \left[
      y_i - (\beta_0 + \beta_1 x_i)
    \right]^2
\]

### Cargar los datos en RStudio

1. Bajar el archivo de datos \texttt{gastos.csv} y guardarlo en el Escritorio. 

2. Abrir RStudio; en la barra de menu dar click en \texttt{File}

3. Seleccionar \texttt{Import Dataset} y después \texttt{From Text (readr)}

4. Se abre una ventana que le permitirá cargar el archivo en RStudio. 

5. Estimar el modelo $Gasto = \beta_0 + \beta_1 Ingreso + u$.

### Estimar el modelo con R

* Copiar y pegar el código a continuación en la consola.

* El nombre del archivo de datos es \texttt{gasto}.

* El código se debe ejecutar secuencialmente en la consola. 

\vspace{.5cm}

```{r, eval=FALSE}
m <- lm(Gasto ~ Ingreso, data = gasto)
```

```{r, eval=FALSE}
summary(m)
```

### Modelo estimado

```{r,echo=FALSE}
setwd("~/Desktop")
gasto <- read.csv("gasto.csv")
m <- lm(Gasto ~ Ingreso, data = gasto)
summary(m)
```

### Modelo estimado: Plot

```{r,echo=FALSE}
library(latex2exp)
plot(gasto$Ingreso, gasto$Gasto, main = TeX("$\\widehat{Gasto} = 7.38870 + .23220 \\cdot Ingreso"), xlab = "Ingreso", ylab="Gasto")
abline(lm(Gasto ~ Ingreso, data = gasto), col = "red")
```


## Tarea

### Tarea: Ecuaciones normales

Minimizar (SRC: suma de los residuos cuadrados)
\[
  SRC(\beta_0, \beta_1) =  \sum_{i=1}^n  \left[ y_i - (\beta_0 + \beta_1 x_i) \right]^2.
\]
Punto crítico de la función $SRC$: Sistema lineal $2\times 2$ 
\begin{align*}
  \frac{\partial SRC}{\partial \beta_0} & = \boxed{(-2)\sum_{i=1}^n 
  \left[ y_i - (\alert{\beta_0} + \alert{\beta_1} x_i) \right] = 0} \\
  \frac{\partial SRC}{\partial \beta_1} & = \boxed{(-2)\sum_{i=1}^n x_i
  \left[ y_i - (\alert{\beta_0} + \alert{\beta_1} x_i) \right] = 0}
\end{align*}
($\beta_0$, $\beta_1$: incógnitas)

### Tarea: Ecuaciones normales

* Mostrar que el sistema lineal en la diapositiva anterior se puede escribir como
\begin{align*}
  n\alert{\beta_0} + \left(\sum_{i=1}^n x_i \right)
    \alert{\beta_1} & = \sum_{i=1}^n y_i \\
  \left(\sum_{i=1}^n x_i \right)\alert{\beta_0} + \left(\sum_{i=1}^n x_i^2 \right)
  \alert{\beta_1} & = \sum_{i=1}^n x_i y_i
\end{align*}

* Mostrar que el sistema lineal tiene solución si, y sólo si, la varianza muestral de la variable independiente $x$ es diferente de cero. 

\vspace{.25cm}

**Entrega** Lunes 5 de abril. antes de las 09:00AM en el espacio de Tareas de Canvas. 
